【裁判字號】    99,上易,865
【裁判日期】    990722
【裁判案由】    竊盜
【裁判全文】
臺灣高等法院刑事判決                 99年度上易字第865號
上  訴  人  臺灣桃園地方法院檢察署檢察官
被      告  乙○○
選任辯護人  翁志明 律師
上列上訴人因被告竊盜案件，不服臺灣桃園地方法院98年度簡上
字第1102號，中華民國99年3月18日第一審判決(起訴案號：臺灣
桃園地方法院檢察署98年度偵字第3793號)，提起上訴，本院判
決如下：
    主  文
上訴駁回。
    理  由
一、聲請簡易判決處刑意旨略以：被告乙○○原係址設桃園縣龍
    潭鄉○○路49號「龍潭煤氣行」之負責人，於民國96年12月
    24日將「龍潭煤氣行」轉讓予告訴人甲○○後，意圖為自己
    不法之所有，於97年2月5日至同年5月15日間之某日，接續
    徒手竊取告訴人所經營之「龍潭煤氣行」瓦斯筒共計45筒後
    ，充作其弟陳源煌所經營之「春和煤氣行」營業用具，嗣經
    告訴人至「春和煤氣行」之顧客家中逐一訪查，尋得遭竊之
    「龍潭煤氣行」瓦斯筒，始知上情，因認被告涉犯刑法第
    320條第1項之普通竊盜罪嫌等語。
二、按犯罪事實應依證據認定之，無證據不得認定其犯罪事實。
    不能證明被告犯罪者，應諭知無罪之判決。刑事訴訟法第15
    4條第2項、第301條第1項分別定有明文。次按刑事訴訟法上
    所謂定犯罪事實之證據，係指足以認定被告確有犯罪行為之
    積極證據而言，該項證據自須適合於被告犯罪事實之認定，
    始得作為斷罪之資料，而認定不利於被告之事實，須依積極
    證據，苟積極證據不足為不利於被告事實之認定時，即應為
    有利於被告之認定，更不必有何有利之證據，最高法院29年
    上字第3105號、30年上字第816號分別著有判例可資參照。
    又按事實之認定，應憑證據，如未能發現相當證據，或證據
    不足以證明，自不能以推測或擬制之方法，以為裁判基礎，
    最高法院40年台上字第86號著有判例可資參照。又刑事訴訟
    法第161條已於91年2月8日修正公布，其第一項規定：檢察
    官就被告犯罪事實，應負舉證責任，並指出證明之方法。因
    此，檢察官對於起訴之犯罪事實，應負提出證據及說服之實
    質舉證責任。倘其所提出之證據，不足為被告有罪之積極證
    明，或其指出證明之方法，無從說服法院以形成被告有罪之
    心證，基於無罪推定之原則，自應為被告無罪判決之諭知，
    亦有最高法院92年台上字第128號判例要旨足參。所謂認定
    犯罪事實之證據，係指足以認定被告確有犯罪行為之積極證
    據而言，如未發現相當證據，或證據不足以證明，自不能以
    推測或擬制之方法，以為裁判基礎。且刑事訴訟上證明之資
    料，無論其為直接證據或間接證據，均須達於通常一般人均
    不致於有所懷疑，而得確信其為真實之程度，始得據為有罪
    之認定，若其關於被告是否犯罪之證明未能達此程度，而有
    合理性懷疑之存在，致使無從形成有罪之確信，根據「罪證
    有疑，利於被告」之證據法則，即不得遽為不利被告之認定
    ，其以情況證據（即間接證據）斷罪時，尤須基於該證據在
    直接關係上所可證明之他項情況事實，本乎推理作用足以確
    證被告有罪，方為合法，不得徒憑主觀上之推想，將一般經
    驗上有利被告之其他合理情況逕予排除，此觀諸最高法院76
    年台上字第4986號、32年度上字67號判例意旨亦甚明顯。
三、證據能力部分
(一)按刑事訴訟法第159條之1所稱得為證據之被告以外之人於審
    判外向法官所為之陳述，及於偵查中向檢察官所為之陳述，
    立法者係以被告以外之人（含共同被告、共犯、被害人、證
    人等）因其陳述係在法官面前為之，故不問係其他刑事案件
    之準備程序、審判期日或民事事件或其他訴訟程序之陳述，
    均係在任意陳述之信用性已受確定保障之情況下所為，因此
    該等審判外向法官所為之陳述，應得作為證據；另以刑事訟
    法規定檢察官代表國家偵查犯罪、實施公訴，依法有訊問被
    告、證人、鑑定人之權，且實務運作時，偵查中檢察官向被
    告以外之人所取得之陳述，原則上均能遵守法律規定，不致
    違法取供，其可信性甚高，為兼顧理論與實務，而對被告以
    外之人於偵查中向檢察官所為之陳述，除顯有不可信之情況
    者外，得為證據。乃同法第159條第1項所謂得作為證據之「
    法律有規定者」之一，為有關證據能力之規定，係屬於證據
    容許性之範疇。而被告之反對詰問權，雖屬憲法第8條第1項
    規定「非由法院依法定程序不得審問處罰」之正當法律程序
    所保障之基本人權及第16條所保障之基本訴訟權，不容任意
    剝奪。但詰問權係指訴訟上被告有在公判庭當面詰問證人，
    以求發現真實之權利，應認被告具有處分權，非不得由被告
    放棄對原供述人之反對詰問權。此與證據能力係指符合法律
    所規定之證據適格，而得成為證明犯罪事實存在與否之證據
    資格，性質上並非相同。被告得以詰問證人，以被告或其辯
    護人在場為前提。上開得為證據之被告以外之人於審判外向
    法官所為之陳述及於偵查中向檢察官所為之陳述，就本案被
    告而言，事實上均難期有於另案法官審判外或檢察官偵查中
    行使反對詰問權之機會。從而，於事實審法院審判實務中，
    案內遇有此類未能賦予被告行使詰問權之供述證據，即應依
    刑事訴訟法第273條第1項第5款、第8款及第171條規定，於
    準備程序期日訊明、曉諭被告或其辯護人是否聲請傳喚該被
    告以外之人以踐行人證之調查程序，使被告或其辯護人針對
    該被告以外之人於審判外向法官及於偵查中向檢察官所為之
    陳述，有補足行使反對詰問權之機會。倘被告明示捨棄詰問
    者，應記明筆錄，以杜爭議。除有類如刑事訴訟法第159條
    之3所列各款之情形以外，均應傳喚該被告以外之陳述人到
    庭依法具結，給予被告或其辯護人詰問，或依同法第163條
    第1項、第167條之7規定為詢問之機會。此即刑事訴訟法第
    196條明定「證人已由法官合法訊問，且於訊問時予當事人
    詰問之機會，且陳述明確別無訊問必要者，不得再行傳喚」
    ，以與傳聞法則之理論相符，並與第159條之1規定相呼應。
    故上開尚未經被告行使詰問權之被告以外之人於審判外向法
    官所為之陳述及於偵查中向檢察官所為之陳述，應屬未經完
    足調查之證據，非謂無證據能力，不容許作為證據。否則，
    如被告以外之人於本案審判中所為之陳述，與其先前在另案
    法官審判外或檢察官偵查中所為之陳述不符時，既謂後者無
    證據能力，依同法第155條第2項規定，即應悉數摒除不用，
    僅能採取其於本案審判中之陳述作為判斷之依據，按之現行
    刑事訴訟法關於傳聞證據排除例外之規定，殊難謂為的論。
    於法院踐行詰問程序後，綜合該被告以外之人全部供述證據
    ，斟酌卷內其他調查之證據資料，本於經驗法則及論理法則
    ，作合理之比較而為取捨、判斷，此屬實質證據價值之自由
    判斷問題，要無所謂其證據價值自比審判外之陳述為高之可
    言（最高法院95年度台上字第6675號判決意旨及大法官會議
    解釋第582號解釋文及理由意旨可資參照）。查證人甲○○
    於偵查中之證述，係經具結後向檢察官所為之證述，且於原
    審審判期日經傳喚到庭具結陳述，並接受被告之辯護人詰問
    及與被告對質；另被告之辯護人固以證人A1應無祕密性，就
    其於偵查中供述之證據能力有所爭執，惟證人A1雖屬證人保
    護法中之秘密證人，然其於偵查中之證述係以一般證人訊問
    之程序行之，且業經依法具結，與法定要件相符，核其陳述
    時之外在環境及情況，並無顯有不可信之情況，又於原審審
    判期日亦到庭具結陳述，並接受被告之辯護人交互詰問並與
    被告對質，再以證人A1證述訊問內容亦涉及其是否當場見聞
    被告竊盜行為之證述，是檢察官聲請簡易判決處刑書雖未將
    證人A1之姓名揭露，仍無礙該證人於檢察官前之供述依上揭
    規定取得證據能力，要難謂被告之對質詰問權未受保障。綜
    上，上開證人甲○○、A1於偵查中向檢察官所為之陳述及於
    原審所為之證述，揆諸上揭規定，乃傳聞證據之例外情形，
    自有證據能力。
(二)按證據裁判原則以嚴格證明法則為核心，亦即認定犯罪事實
    所憑之證據，須具證據能力，且經合法調查，否則不得作為
    判斷之依據（刑事訴訟法第155條第2項參照）。被告以外之
    證人於檢察事務官、司法警察官或司法警察調查中所為之陳
    述，與審判中不符時，其先前之陳述，於充足刑事訴訟法第
    159條之2所定之「可信性」與「必要性」要件，即屬合於得
    為證據使用之傳聞例外，應依法律所定各種證據之調查方式
    ，踐行調查之程序，始得作為判斷事實之依據。至於被告以
    外之證人於審判中所為之陳述，與先前之陳述內容相左或不
    一致時，如非以先前之陳述作為認定犯罪事實存否之證據，
    即無贅餘說明其有無證據能力之必要；該不合傳聞例外之先
    前陳述，雖不得作為犯罪成立與否之實體證據，按之刑事訴
    訟法第166條之1第2項、第3項第6款、第166條之2第1項、第
    2項等規定，尚非不得以其先前所為「自我矛盾之陳述」，
    用來彈劾（爭執、否定）該證人在審判中供述證據之證明力
    。此種僅止於用來爭執證明力之彈劾證據，即無嚴格證明法
    則之適用（最高法院96年度台上字第7337號判決意旨可資參
    照）。查證人甲○○於警詢中未具結之陳述，與其審判中之
    陳述相異者，依上開說明，仍得以之作為彈劾證據。
(三)其餘本件認定事實所引用之本件卷內所有卷證資料（包含人
    證與文書證據、物證等證據）之證據能力，檢察官、被告及
    辯護人於本院審理時均不爭執，且並無證據證明係公務員違
    背法定程序所取得；又卷內之各項文書證據，亦無刑事訴訟
    法第159條之4第1款、第2款顯有不可信之情況，而不得作為
    證據之情形，或有刑事訴訟法第159條之4第3款其他可信特
    別情況下所製作之文書，而得作為證據，均認有證據能力。
四、公訴人認本件被告涉有上揭犯行無非係以被告之供述、告訴
    人甲○○、證人A1之證詞、照片2幀及龍潭煤氣行讓渡契約
    書等件為其憑據。訊據被告固坦承於96年12月24將龍潭煤氣
    行頂讓予告訴人等情，惟堅詞否認有何普通竊盜之犯行，並
    辯稱：伊沒有偷告訴人之瓦斯桶，且當初讓渡龍潭煤氣行予
    告訴人時，並不包含訂購之新瓦斯桶等語。經查：
(一)被告原為址設桃園縣龍潭鄉○○路四九號之龍潭煤氣行負責
    人，於96年10月2 日向福德機械工業股份有限公司（下稱福
    德公司）訂購50支規格為20公斤之瓦斯鋼瓶，交貨日期為96
    年12月20日，其中22支瓦斯鋼瓶業已交付予被告使用，嗣於
    同年12月24日，被告與告訴人簽訂讓渡契約書，契約標的為
    龍潭煤氣行，雙方約定被告同意以新臺幣（下同）150萬元
    將龍潭煤氣行之全部經營權及營業登記及其他生財器具之所
    有使用權讓渡予告訴人，並自97年1月1日起點交；而生財器
    具包含3台貨車、2台機車、電腦1組、電話號碼為0000000號
    及00000000號之電話2支；被告並將上開龍潭煤氣行1樓店面
    出租予告訴人；嗣後被告於97年1月1日依約將上開龍潭煤氣
    行讓渡予告訴人，由告訴人向被告承租原龍潭煤氣行之店面
    繼續經營等情，業據告訴人證述明確（見98年度偵字第3793
    號卷第22至23頁、原審卷第35至41頁），且為被告所不否認
    （見98年度偵字第3793號卷第24頁），復有讓渡契約書、福
    德機械工業股份有限公司新顧客首次訂購優惠訂購單等件附
    卷可按（見98年度偵字第3793號卷第13至15頁、第28頁），
    是上開事實，首堪認定。
(二)證人甲○○於原審審理時雖證稱：大約96年年底，被告登報
    說要頂讓龍潭煤氣行，伊於同年10月間曾前往龍潭煤氣行查
    看一下，後來於同年12月24日伊先簽好一份契約給被告詳閱
    ，被告則於96年12月31日將該份契約簽好交給伊，之後於97
    年1 月1 日被告將龍潭煤氣行頂讓並點交予伊。頂讓內容含
    瓦斯行的生財器具、車子、電話、電腦、客戶資料。瓦斯行
    必須要有瓦斯桶才能營業，要有車子，才能載送瓦斯，也必
    須要有電話及客戶資料，才能營運，所以，瓦斯行的生財器
    具至少要包含瓦斯桶、車子、電話、客戶資料等。另龍潭煤
    氣行於頂讓時，是設於龍潭鄉○○路49號，而該址是被告的
    住處，因此，讓渡契約上有註明該店面於頂讓後，由伊向被
    告承租1樓店面至97年12月31日。又97年1月1日點交時，被
    告說現場看到的瓦斯桶都由伊接收的，但他口頭上有跟伊說
    他自己會留3、4個瓦斯桶供自己使用。另外，被告當時還有
    提到在96年10月間，有向福德公司訂購50個瓦斯空桶，而他
    於96年11月間已使用上開22個瓦斯桶，該22個新瓦斯桶是被
    告的，伊當時則跟被告說既然他將龍潭煤氣行頂讓給伊，所
    有的瓦斯桶就該屬於伊的，後來對該22個瓦斯桶雙方並無結
    論，不了了之。剩餘之28個新瓦斯桶被告放置在德基泰灌裝
    廠內，因為被告沒有拿來使用，並沒有在我們頂讓的範圍內
    。雙方交接後，該22個瓦斯桶還在客人家，剛開始完全無法
    處理，後來客人陸陸續續叫瓦斯，我們就拿1桶飽桶換空桶
    回來，並將換回來的空桶放在龍潭煤氣行前，準備使用，但
    是被告不准我們使用，因為他說換回來的空桶是屬於他所有
    。點交過後沒有多久，約在97年1月25日左右，伊就發現瓦
    斯桶被偷，因為當時伊每天下班時會清查瓦斯桶，翌日上班
    時會發現瓦斯飽桶會少1、2個，空桶也會有短少的情形，失
    竊之瓦斯筒是放置在鐵門內，伊向被告租賃1樓店面，被告
    沒有給伊鑰匙，所以，伊無法自由進出1樓店面，要等被告
    開門，伊才能進入店面。這種情形很常發生，故伊於97年5
    月21日裝監視器，至此瓦斯桶短少的情形就很少發生。另外
    ，伊所有之瓦斯桶有部分放在干城路49號對面空地的貨車上
    ，有人有看到被告曾經於該段時間內的凌晨，自行上該貨車
    搬走瓦斯桶過馬路往干城路49號被告住處後門方向跑走，並
    且不只一個人曾經看到過，出來作證的證人是在凌晨的時間
    看到過。伊遭竊的瓦斯桶不是那22個瓦斯桶，是200 個舊的
    瓦斯桶中較新的瓦斯桶，該瓦斯桶出廠時間約是89年間。後
    來於97年11月到98年1月間，因為客人有一陣子沒有叫瓦斯
    ，伊就去拜訪客人，發現被告跟他弟弟於97年10月間在無照
    經營中原瓦斯行，他們兩人所使用的瓦斯桶就是伊失竊的瓦
    斯桶，於是伊就將這種情形告知客人，客人覺得被告的做法
    不對，又再向我們叫瓦斯，伊就用飽桶將客人的空桶換回來
    ，才會拍照存證。伊所找回之失竊瓦斯桶上面噴的電話號碼
    0000000是被告將上開店面頂讓給我們後，另行經營瓦斯販
    賣店面的電話號碼。當時點交龍潭煤氣行時，伊於點交的隔
    天即97年1月2日伊有隨即清點放在店面瓦斯桶的數量，並且
    抄錄瓦斯桶檢驗卡上的號碼，但未跟被告確認。後來發現失
    竊瓦斯桶後，並於客戶家中發現疑似伊失竊的瓦斯桶後，伊
    有針對檢驗牌的號碼做核對，有發現其中2支確實是被告點
    交給伊的瓦斯桶，所以，伊才確認被告事後販賣出去的瓦斯
    桶，其中有部分是伊失竊的瓦斯桶。伊失竊之瓦斯桶分別是
    ：飽桶20公斤的20個，16公斤的13個，4公斤的3個。空桶20
    公斤的17個，16公斤的7個，4公斤的2個，10公斤的2個等語
    （見原審卷第35至41頁），然於警詢中卻證稱：伊在97年2
    月15日晚間8時許，盤點瓦斯筒的時候發現，擺放在龍潭鄉
    ○○路49號前及對面馬路邊的車上的瓦斯筒數量短少，之後
    的日子陸續發現瓦斯筒越來越少，才確定瓦斯筒被人竊盜，
    直到97年5月中旬伊在瓦斯行周邊裝了監視系統，瓦斯筒失
    竊情形才沒有再發生。經過伊最後清點統計，失竊之瓦斯桶
    分別為有裝填瓦斯的筒子為20公斤裝的約有15筒左右，未裝
    填瓦斯的筒子20公斤裝的約15筒左右，16公斤未裝填瓦斯的
    筒子約15筒，共失竊45筒瓦斯筒。被告將龍潭瓦斯行頂讓給
    伊之後，所有有標記「龍潭」字樣的筒子都應該是屬於我們
    的，除非是乙○○自己留下來家裡使用，最多不超過十筒等
    語（見98年度偵字第3793號卷第8至11頁），審酌證人甲○
    ○就所失竊之瓦斯桶之規格、數量究為多少、失竊之期間究
    為何時及被告自行留用之瓦斯桶數量等情，前後證述不一，
    其證述內容已非無所疑。又證人甲○○雖於原審審理時證稱
    製作警詢筆錄時，警察問伊失竊數量多少，伊說只知道大概
    數量，要由電腦列印下來才知，所以才會說約略數量等語（
    見原審卷第39頁），然證人甲○○於製作警詢筆錄後3個月
    再於偵查中亦證稱：共損失約45筒等語（見98年度偵字第37
    93號卷第23頁），是證人甲○○於警詢製作完後約隔3個月
    於偵查中仍證述失竊相同數量，足見證人甲○○尚無法確認
    失竊之瓦斯桶數量為何。另證人甲○○雖證稱被告未交付龍
    潭煤氣行鐵門鑰匙予證人甲○○，然此已為被告否認，況且
    承租他人房屋使用時，依常情承租人均會取得承租標的之鑰
    匙，以便於使用及進出，是證人甲○○證稱未取得鑰匙使用
    ，顯與常情不符；又證人甲○○雖證稱下班後放置於承租店
    面鐵門內之瓦斯桶於翌日上班時有遺失之現象，被告未交付
    鐵門鑰匙予伊等語，而認被告為該處之管領人，他人無法隨
    意進出，似為被告所竊，然依前所述，證人甲○○是否確未
    取得鑰匙，尚屬有疑，且究於何時失竊規格、數量為何之瓦
    斯桶，證人甲○○亦無法舉證以實其說，再者，證人甲○○
    亦未親眼目睹被告竊取瓦斯桶之情形，自難僅憑證人甲○○
    證稱下班清點瓦斯桶之數量與翌日上班瓦斯桶數量不符而推
    論被告竊取瓦斯桶。另證人甲○○於點交龍潭煤氣行時，並
    未與被告清點瓦斯桶之數量，僅於翌日自行清點並抄錄瓦斯
    桶之檢驗卡號碼，而上開抄錄之號碼又未與被告確認，且未
    提出相關抄錄檢驗卡號碼，甚且，被告與證人甲○○就向福
    德公司訂購瓦斯桶中已使用之22個瓦斯桶究有無頂讓予證人
    甲○○，認知亦有所不同，而細繹卷附之讓渡契約書就此部
    分亦無明確約定，證人甲○○雖證稱瓦斯桶為生財器具應係
    頂讓予伊，然被告究頂讓規格為何、數量多少之瓦斯桶予證
    人甲○○，實難認定，該22個瓦斯桶究屬何人所有，亦有疑
    義,故證人甲○○上開證述失竊情節，有上述諸多疑點，實
    難憑其證述內容為被告不利之認定。
(三)又依證人甲○○於原審審理時證稱：從客戶家中取回之空瓦
    斯桶如果不是我們瓦斯行之瓦斯桶，業界處理方式有兩種，
    第一種是我們拿上開取回之該家瓦斯行的桶子與該家瓦斯行
    換回我們瓦斯行的桶子回來。第二種是我們將瓦斯桶外觀整
    理過後即漆上新漆，再噴我們瓦斯行的電話，供我們自己使
    用等語（見原審卷第39至40頁背面），顯見經營煤氣行之業
    界，若從客戶處取回之瓦斯桶非甲煤氣行之瓦斯桶而為乙煤
    氣行之瓦斯桶時，甲煤氣行之經營者除向乙煤氣行換回甲煤
    氣行之瓦斯桶外，另一種方式係由甲煤氣行將瓦斯桶外觀整
    理漆上新漆，噴上甲煤氣行之名稱於瓦斯桶上，供甲煤氣行
    使用，是證人甲○○雖證稱：後來伊於97年11月到98年1月
    間，因為客人有一陣子沒有叫瓦斯，伊就去拜訪客人，發現
    被告跟他弟弟於97年10月間無照經營中原瓦斯行，他們兩人
    所使用的瓦斯桶就是伊失竊的瓦斯桶，於是伊就將這種情形
    告知客人，客人覺得被告的做法不對，又再向我們叫瓦斯，
    伊就用飽桶將客人的空桶換回來，才會拍照存證。伊所找回
    之失竊瓦斯桶上面噴的電話號碼0000000是被告將上開店面
    頂讓給我們後，另行經營瓦斯販賣店面的電話號碼等語（見
    原審卷第36至37頁），是證人甲○○於客戶處所取回向被告
    購買瓦斯之空桶，其上雖經被告塗銷龍潭煤氣行之電話號碼
    ，改噴上被告嗣後經營之煤氣行號碼，然依證人甲○○上開
    所證述，此有可能係被告因客戶購買瓦斯後取回之瓦斯桶為
    龍潭煤氣行之瓦斯桶，而被告既因頂讓龍潭煤氣行予證人甲
    ○○，為免證人甲○○對於被告與其弟再經營煤氣行之事反
    彈，即依上開業界之作法將瓦斯桶上龍潭煤氣行之名稱及電
    話塗銷，改漆上被告經營瓦斯行之電話之情形。因此，證人
    甲○○雖取回該經噴上被告經營瓦斯行之電話之瓦斯桶並拍
    照存證，惟此並無法推論被告竊取上開瓦斯桶，況且，證人
    甲○○雖證稱上開瓦斯桶之檢驗卡號碼有2支與伊失竊之瓦
    斯桶檢驗卡號碼相符等語（見原審卷第三七頁），惟證人甲
    ○○從警詢、偵查迄原審審理時，均未提出屬於龍潭煤氣行
    失竊之瓦斯桶檢驗卡號碼，實無法認定證人甲○○上開拍照
    存證之瓦斯桶為龍潭煤氣行失竊之瓦斯桶。
(四)再依證人A1於原審審理時證稱：伊於97年間某天早上凌晨3
    點多，有聽到搬運瓦斯桶的碰撞聲，伊就起床站在窗邊看，
    看到被告在干城路49號龍潭煤氣行店面前面的路邊該瓦斯行
    車上搬下瓦斯桶，由車子上方下到地面用手抱著繞到車子右
    後方，至於被告往那個方向走，伊就沒有注意看了，也沒有
    看到被告用何工具將瓦斯桶載走，該處只有停放龍潭煤氣行
    的車輛。伊住的地方離案發現場大約300公尺，當時尚未天
    亮，天色昏暗，該處有路燈，伊之前就認識被告，所以看的
    很清楚。伊曾於97年3、4月間黃昏5點多左右看見的被告載
    送瓦斯等語（見原審卷第41頁背面至43頁背面），是證人A1
    雖證稱被告於97年間某日看到被告從龍潭煤氣行店面前路邊
    車上抱瓦斯桶下車，然告訴人甲○○與被告就向福德公司訂
    購而使用之22個瓦斯桶所有權究屬於何人所有尚未達成結論
    ，而證人A1所看到之情形是否為被告取回該22個瓦斯桶之一
    個，非無可能，且證人A1亦稱未注意瓦斯桶抱往何處，僅知
    道是繞到車右後方等語，足見該抱瓦斯桶之人究有無將瓦斯
    桶載走，尚難以判斷。再者，證人A1所住之處所離案發現場
    約有300公尺，距離遙遠，當時又為凌晨時分，雖有路燈，
    在遠距離照射下，能否清楚目視該手提瓦斯桶之人身型、長
    像，實屬有疑，是證人A1之證詞難以為被告不利之認定。至
    告訴人於本院審理中所呈之照片，並無被告之影像，而其所
    呈之名片影本亦與被告是否涉有竊盜犯行無涉，均難認係不
    利被告之證據，附此敘明。
五、綜上所述，公訴人所舉本件被告涉有普通竊盜之證據，尚未
    達於通常一般之人均不致有所懷疑，而得確信其為真實之程
    度，原審尚難形成有罪之確信，此外，復查無其他積極證據
    足資證明被告有檢察官所指之普通竊盜之犯行，應認不能證
    明其犯罪。
六、原審因有刑事訴訟法第451條之1第4項但書第3款所列應為無
    罪諭知之情形，爰依刑事訴訟法第452條規定，適用通常程
    序審判，逕為第一審判決，原審審理結果，認無其他積極證
    據足資證明被告有公訴人所指之前開犯行，而為被告無罪之
    諭知，尚無不合，公訴人認證人甲○○於警偵訊及原審之證
    述確有可信性、證人A1於偵查及原審之證述經過細節與結束
    均一致，堪信為真等語而提起上訴，然此業據原判決於理由
    欄內詳予論述，經核尚無違背經驗法則及論理法則，按證據
    之取捨及證據證明力如何，均屬事實審法院得自由裁量、判
    斷之職權，苟其此項裁量、判斷，並不悖乎通常一般之人日
    常生活經驗之定則或論理法則，且於判決內論敘其何以作此
    判斷之心證理由者，即不得任意指摘其為違法。本件公訴人
    上訴為無理由，應予駁回。
據上論斷，應依刑事訴訟法第368條，判決如主文。
本案經檢察官王壬貴到庭執行職務。
中    華    民    國    99    年    7     月    22    日
                  刑事第二十三庭    審判長法  官  許宗和
                                          法  官  潘進柳
                                          法  官  沈君玲
以上正本證明與原本無異。
不得上訴。
                                          書記官  彭于瑛
中    華    民    國    99    年    7     月    23    日

司法院資訊處製作；財團法人民間司法改革基金會備份。
